---
title: "Trabajo con plantas extintas"
output: github_document
---

```{r setup, include=FALSE}
knitr::opts_chunk$set(echo = TRUE)
```

# Introducción
En este documento trabajaremos la identidad de plantas que se encuentrán 
extintas en silvestría o totalmente extintas según la [*IUCN*](https://www.iucnredlist.org/es)

## Trabajando con los datos 

Vamos a partir por cargar los paquetes necesarios para trabajar

```{r}
library(tidyverse)
```

Ahora voy a leer los datos con los que voy a trabajar: 

```{r}
library(readr)

plants <- read_csv("https://raw.githubusercontent.com/rfordatascience/tidytuesday/master/data/2020/2020-08-18/plants.csv")
```

## Filtrando los datos para resolver el ejemplo 1

El codigo que voy a hacer ahora es para resolver el problema en el siguiente slide, para poner dentro de la base de datos todos los datos de Chile y solo usar la columnas para pais("country"), especies ("binomial_name") y la categoría del IUCN (red_list_category) 

```{r}
Chile <- plants %>% 
  dplyr::filter(country == "Chile") %>% 
  dplyr::select(binomial_name, country, red_list_category)
Chile
```

